【裁判字號】    98,上更(二),253
【裁判日期】    981203
【裁判案由】    毒品危害防制條例
【裁判全文】
臺灣高等法院臺南分院刑事判決     98年度上更(二)字第253號
上  訴  人
即  被  告  甲○○
                      ）
                    現羈押於臺灣臺南看守所
選任辯護人  邱創典律師（扶助律師）
上  訴  人
即  被  告  丙○○
                    現羈押於臺灣臺南看守所
選任辯護人  楊丕銘律師（扶助律師）
上  訴  人
即  被  告  丁○○
                    現羈押於臺灣臺南看守所
選任辯護人  黃溫信律師（扶助律師）
上  訴  人
即  被  告  乙○○
                    現寄押於臺灣台南監獄台南分監
選任辯護人  裘佩恩律師 （扶助律師）
            林志雄律師
上列上訴人因違反毒品危害防制條例案件，不服臺灣嘉義地方法
院96年度訴字第403號中華民國97年6月17日第一審判決（起訴
案號：臺灣嘉義地方法院檢察署95年度偵字第5662、8178號），
提起上訴，本院判決後，經最高法院第二次發回更審，本院判決
如下：
    主  文
原判決關於丙○○、丁○○部分及關於甲○○、乙○○販賣第一
級毒品暨甲○○、乙○○定執行刑部分均撤銷。
甲○○共同連續販賣第一級毒品，處有期徒刑拾年陸月，扣案附
表五編號一至二所示之毒品海洛因均沒收銷燬之，包裝上開毒品
之包裝袋陸拾伍個均沒收；販賣毒品海洛因所得新臺幣拾陸萬元
應與柯文瑞連帶沒收之，如全部或一部不能沒收時，以其等財產
連帶抵償之，扣案附表五編號四至六、十五、十九所示之物均沒
收。
乙○○共同販賣第一級毒品，處有期徒刑拾伍年肆月，扣案附表
五編號一至二所示之毒品海洛因均沒收銷燬之，包裝上開毒品之
包裝袋陸拾伍個均沒收；販賣海洛因所得新臺幣捌仟元應與柯文
瑞連帶沒收之，如全部或一部不能沒收時，以其等財產連帶抵償
之，扣案附表五編號四至六、十五、十九所示之物沒收。
丙○○犯附表三所示各罪，各處如附表三所載之刑，應執行有期
徒刑拾柒年，扣案附表七編號一所示之毒品海洛因沒收銷燬之，
包裝上開毒品之包裝袋個均沒收；販賣海洛因所得共計新臺幣
貳仟元應與丁○○連帶沒收之，販賣甲基安非他命所得新臺幣伍
仟元沒收，如全部或一部不能沒收時，販賣海洛因部分以其等財
產連帶抵償之，販賣甲基安非他命部分以其財產抵償之，未扣案
門號0000000000號、0000000000號行動電
話貳支沒收，如全部或一部不能沒收，均追徵其價額或以其財產
抵償之，扣案附表七編號二至四所示之物，沒收。
丁○○犯附表四所示各罪，各處如附表四所載之刑，應執行有期
徒刑拾伍年拾月，扣案附表七編號一所示之毒品海洛因沒收銷燬
之，包裝上開毒品之包裝袋個均沒收；販賣海洛因所得共計新
臺幣貳仟元應與丙○○連帶沒收之，如全部或一部不能沒收時，
以其等財產連帶抵償之，未扣案門號0000000000號行
動電話壹支沒收，如全部或一部不能沒收，追徵其價額或以其財
產抵償之，扣案附表七編號二至四所示之物，沒收。
    事  實
一、甲○○於93年間因施用毒品案件，經臺灣嘉義地方法院裁定
    送觀察、勒戒後，因認有繼續施用毒品傾向，再裁定令入戒
    治處所施以強制戒治後，於94年1月12日因停止其處分之出
    監，指揮書執畢日期為94年4月11日，並經臺灣嘉義地方法
    院檢察署檢察官以94年度戒毒偵字第9號不起訴處分確定；
    乙○○於94年間，因施用毒品案件，經臺灣嘉義地方法院裁
    定送觀察、勒戒後，於94年8月3日因認無繼續施用毒品傾向
    而釋放，並經臺灣嘉義地方法院檢察署檢察官以94年度毒偵
    字第635號不起訴處分確定，詎皆仍不知悔改，為以下犯行
    ：
  (一)柯文瑞（業經本院判決應執行有期徒刑十九年確定）與其妻
    甲○○（被訴施用第一級、第二級毒品部分，業經判刑確定
    ）基於共同販賣第一級毒品海洛因以營利之概括犯意聯絡，
    自95年5月間某日起至同年6月30日止，由丙○○撥打柯文瑞
    所有之0000000000號行動電話聯繫，每三、四天左右即販賣
    半錢，價格新台幣（下同）1萬6千元之海洛因與丙○○，丙○○均前往柯文瑞與甲○○住處購買，而由柯文瑞或甲○○
    交付毒品海洛因與丙○○，共計販賣10次海洛因予丙○○，
    總計販賣毒品所得共16萬元（未扣案）。
  (二)柯文瑞與乙○○（被訴施用第一級毒品部分，業經判刑確定
    ）共同基於販賣第一級毒品海洛因以營利之犯意聯絡，於95
    年7月底之某日，先由柯文瑞與丙○○聯絡妥當，以8千元之
    價格，販賣4分之1錢之海洛因1次與丙○○，待丙○○至柯
    文瑞住處拿取毒品海洛因時，再由乙○○交付毒品與丙○○
    ，計販賣毒品所得共8千元（未扣案）。
  (三)丙○○意圖營利，基於販賣第二級毒品甲基安非他命之概括
    犯意，自95年5月間起至95年6月30日止，由王瑞麟以公用電
    話或李文欽所有之0000000000號行動電話，撥打丙○○所有
    之門號0000000000號行動電話（未扣案）聯繫後，在嘉義市
    ○○路某處，以每次五百元之價格，販賣供施用1次數量之
    甲基安非他命與王瑞麟，共販賣甲基安非他命10次與王瑞麟
    ，計販賣毒品所得共5千元（未扣案）。
  (四)又丙○○另行起意，與丁○○共同基於販賣海洛因以營利之
    犯意聯絡，於95年7月9日下午4時50分許，由李文欽以其使
    用門號0000000000號行動電話，撥打丙○○所有之門號0000
    000000號行動電話，聯絡購買海洛因1千元，再由丁○○帶
    往嘉義市○○路交付與李文欽。再於同年7月17日上午11時
    許，亦由李文欽以其使用門號0000000000號行動電話，撥打
    丙○○所有之門號0000000000號行動電話，聯絡購買海洛因
    1 千元，亦由丁○○帶往嘉義市北門口憲兵隊附近交付海洛
    因與李文欽，先後2次，每次販賣毒品所得各1千元（均未扣
    案）。
二、嗣於95年8月2日16時40分許，警方持搜索票在柯文瑞與甲○○居住之嘉義市○○街140巷10號2樓2搜索，並扣得附表五
    編號一至三所示柯文瑞所有之海洛因、甲基安非他命及附表
    五其餘柯文瑞所有供本件犯罪或預備犯罪所用之物；另在嘉
    義市○○街「峇里島大樓地下停車場」內，查獲丙○○持有
    含有第三級毒品特拉嗎竇成分之藥丸29顆；又於同日12時40
    分許，在嘉義市○○街「全家便利商店」前，查獲丁○○持
    有丙○○所交而欲販賣如附表七編號一所示之海洛因，並於
    其位於嘉義市○○街13號4樓2住處查獲附表七編號二至四所
    示丁○○所有，供犯罪所用之物，而查悉上情。
三、案經海岸巡防總局中部地區巡防局移送臺灣嘉義地方法院檢
    察署檢察官偵查起訴。
    理  由
壹、程序部分：
    按被告以外之人於審判外之陳述雖不符刑事訴訟法第159條
    之1至第159條之4等4條之規定，而經當事人於審判程序同意
    作為證據，法院審酌該言詞陳述或書面陳述作成時之情況，
    認為適當者，亦得為證據；當事人、代理人或辯護人於法院
    調查證據時，知有刑事訴訟法第159條第1項不得為證據之情
    形，而未於言詞辯論終結前聲明異議者，視為有前項之同意
    ，同法第159條之5定有明文。本件檢察官及被告、辯護人等
    於本院審理時對於本件判決所引用之傳聞證據資料等證據能
    力，於本院逐一提示後，迄於言詞辯論終結前均未聲明異議
    ，且對證據能力均表示沒有意見，經審酌該等證據作成之情
    況，認為以之作為本案之證據亦屬適當，自有證據能力，先
    予敘明。
貳、實體事項
一、關於甲○○與同案判決確定之柯文瑞共同連續販賣第一級毒
    品海洛因部分：
  (一)訊據上訴人即被告甲○○業坦承與柯文瑞共同連續販賣第一
    級毒品海洛因等情，核與證人丙○○於警訊時證稱：「95年
    5月以後向柯文瑞購買海洛因每次半錢，價格1萬6千元」、
    「我都是打0000000000號電話約定後，再去嘉義市○○街向
    柯文瑞拿」、「我曾向甲○○買過海洛因毒品，曾經拿過半
    錢的海洛因3次，如果我叔叔(指柯文瑞）不在，我就向她拿
    毒品」等語（見警卷一第28頁、第29頁)及於本院98年11月
    19日審理中，亦供稱確向甲○○2人購買海洛因10次等語之
    情節相符。此外並有當場扣得如附表五編號一至二所示65包
    海洛因，而貼有藍、橙、綠標貼紙之海洛因則以小包包裝，
    每包毒品數量均不到1公克，無非係分裝而便於販賣，復有
    電子磅秤及數量頗豐之夾鍊袋等物扣案可憑。綜上各節，堪
    認被告甲○○對於柯文瑞販賣毒品以牟利乙節，確應知情並
    參與，其於本院審理中之自白可信屬真實。另柯文瑞雖證稱
    ：未與甲○○共同販賣第一級毒品海洛因云云，惟柯文瑞與
    甲○○係夫妻，誼屬至親，證言迴護被告甲○○亦屬人情之
    常，且亦是為卸免己身罪責，此部分之證言既與被告之自白
    不符，尚難據為被告甲○○無罪之憑證。
  (二)至於柯文瑞與甲○○共同販賣海洛因與丙○○之時間，因丙○○對於95年7月1日後之犯罪時間並未指明，此部分應依「
    罪疑有利於被告」之法則，認係至95年6月30日止，併此敘
    明。
二、關於乙○○與柯文瑞共同販賣第一級毒品海洛因部分：
  (一)被告乙○○雖供認曾拿第一級毒品海洛因給丙○○，惟辯稱
    ：伊胞兄柯文瑞因腰受傷，交代丙○○來時拿藥(指毒品海
    洛因）給他，且藥是丙○○所有，故拿給丙○○，但並未收
    錢，並無販賣等語。
  (二)惟查，乙○○於警訊時係供稱：並未販賣毒品與丙○○（見
    警卷一第53頁），於原審行準備程序時供稱：未曾拿毒品與
    丙○○，95年7月底在柯文瑞住處遇到丙○○1次，當時係在
    樓梯口遇到，丙○○有問柯文瑞在不在，告知在樓上即離去
    （見原審卷一第125頁、卷二第46頁）。然於丙○○證述係
    向柯文瑞拿回自己寄放之毒品後，乙○○即翻異前詞供稱：
    確有拿1次海洛因與丙○○，當時柯文瑞不舒服，叫伊拿給
    丙○○（見原審卷三第124、125頁）。顯見被告乙○○係為
    附和柯文瑞、丙○○之說詞，其供述前後反覆，均難採信。
  (三)而證人即同案被告丙○○原於警詢中指證曾向被告乙○○購
    買4分之1錢之海洛因（見警卷第30頁）；嗣因柯文瑞否認販
    毒，所以其於原審中改稱沒有跟柯文瑞拿毒品，是寄放海洛
    因、安非他命在柯文瑞處，不一定的時間去拿回來，並否認
    向乙○○拿毒品云云（見原審卷0000-000頁）；又於原審
    審理程序中改稱是和柯文瑞合資購買，東西寄放柯文瑞那邊
    云云（見原審卷三50頁）；隨又改稱寄放在柯文瑞那邊的東
    西，是伊自己買來的云云（見原審卷三105頁）。證人丙○○自柯文瑞處向乙○○拿取毒品之次數不過僅此1次，該毒
    品究係如何而來？證人丙○○應是記憶鮮明才是，但卻先後
    有如此多次不相一致的證述，殊難令人置信！何以如此呢？
    無非是為迴護被告乙○○及共犯柯文瑞，所以才會有此前後
    不一之證述。參以同案共同被告柯文瑞於警訊時供陳：毒品
    係於95年7月底向綽號「阿倫」之人購買，安非他命1兩重10
    萬元，在同年7月間亦購買海洛因1兩重22萬元（見警卷一第
    5頁），並曾出售牟利(柯文瑞販賣毒品部分業經判決確定)
    ，核與證人丙○○於警詢中證稱：向柯文瑞購買海洛因每次
    半錢，價格1萬6千元等語（已如前述）相符，證人丙○○既
    曾多次向柯文瑞購買海洛因，如仍有需要購買毒品，何不直
    接向柯文瑞購買，卻要向他人購買再寄放柯文瑞住處，實有
    違常理！堪認丙○○於警詢中指證曾向被告柯文瑞、乙○○
    購買4分之1錢之海洛因，尚非憑空捏造。
  (四)再按以非法販賣海洛因等毒品之交易型態，為免為警方查獲
    ，多係一手交錢，一手交貨，交易方法簡單，且無須使用任
    何必然的販賣工具即可完成交易，同時亦鮮有記載帳冊之情
    形，以免留下將來可供販毒佐證之證據，更因交易時間短暫
    ，未必有第三者知悉其情事，茍非警方事先獲知情報，甚難
    於交易現場當場查獲。法院固不應僅憑購買者片面之指證，
    據以認定被告之非法販賣毒品之犯行，然購買者之指證在證
    據法則上既屬人證之一種，與被告之自白不得作為認定事實
    唯一證據之情形不同，如購買者之指證並無矛盾或瑕疵，亦
    未違背經驗法則與論理法則時，自不應僅因無法查得其他直
    接佐證，即對購買毒品者所為對販毒者不利之指證，全然捨
    棄不採（最高法院93年度臺上字第5742號判決意旨參照）。
    觀諸丙○○確於上開時、地，透過乙○○向柯文瑞拿取第一
    級毒品海洛因，為雙方坦承在卷，而此拿取毒品，應即是丙○○於警訊時所證述之向柯文瑞購買無誤。按丙○○與柯文
    瑞、乙○○有親戚關係情誼，同時之前又確曾向柯文瑞購買
    過10次毒品，斷無再任意誣陷其2人販毒之理，從而證人丙○○於警訊之證述，應較其後所證稱之毒品是與柯文瑞合買
    或其自行購買寄放於柯文瑞處之言為可採信。又據丙○○於
    警詢中所稱伊向柯文瑞購買海洛因之價格每半錢1萬6千元（
    見警卷一第28頁），以此價格計算，足認被告乙○○與柯文
    瑞販賣4分之1錢之海洛因與丙○○，代價應為8千元無訛，
    足堪認定。
三、關於被告丙○○販賣甲基安非他命與王瑞麟部分：
  (一)上揭被告丙○○販賣甲基安非他命與王瑞麟事實，業據被告
    丙○○坦承不諱，核與證人王瑞麟於警訊供稱：「我於95年
    5月份開始以公用電話或以李文欽所有之0000000000 號行動
    電話與一不知名女子所使用之0000000000號聯絡，都約在嘉
    義市○○路，以5百元至1千元不等價格購買」、「不知名女
    子即丙○○」（見警卷二第13、14頁）；偵查中具結證稱：
    「安非他命是打0000000000號的電話，向丙○○買的」(見
    偵卷一第157頁)等情相符。再佐以李文欽於偵查中具結證稱
    ：「丙○○是朋友王瑞麟介紹的，當時他介紹丙○○就是嫂
    仔，當時不知道她的名字。今年7、8月時我有問王瑞麟，他
    說叫丙○○。」等語（見偵一卷第503頁）；互核王瑞麟、
    李文欽之證詞，均大致相符，足徵被告丙○○之自白堪予憑
    採。
  (二)又王瑞麟於偵查中具結證述甲基安非他命係向女子購買等語
    ，已於前述，復查無證據堪認陳俊菁係與丙○○共同販賣甲
    基安非他命與王瑞麟，故此部分應認係丙○○單獨犯之。
四、有關丙○○與丁○○共同販賣海洛因與李文欽部分：
  (一)訊據被告丙○○與丁○○對於販賣海洛因與李文欽之事實均
    坦承不諱。而證人李文欽於警詢、偵查中具結證稱：以0000
    000000號行動電話撥打0000000000號行動電話，購買海洛因
    ，係王瑞麟介紹，稱其「嫂仔」，卷附通訊監聽譯文所示95
    年7月9日、同年月17日即係向「嫂仔」購買海洛因，均係丙○○拿毒品給伊等語（見警卷二第6-7頁；偵二卷第503-504
    頁）。又於96年5月2日偵查中證稱：「毒品是向丙○○買的
    。我打電話向丙○○說要買海洛因，聯絡好之後都是由丁○○拿給我的，錢也是交給丁○○。我記得電話大都是丙○○
    接的，有時是丁○○接的....」（見95年偵字第8179號影印
    卷第145頁）。再佐以前揭王瑞麟之證述，相互勾稽，顯見
    李文欽係經由王瑞麟之告知「嫂仔」即丙○○有毒品貨源，
    李文欽始撥打前揭電話向丙○○表示欲購買毒品無訛，亦足
    證係被告丙○○與被告丁○○於本院審理中自白共同販賣毒
    品與李文欽等事實均可堪採信。
  (二)此外，本件丁○○於為警查獲之時，於其身上搜獲白粉3包
    ，經送法務部調查局鑑定，認確含海洛因成分無誤（合計淨
    重0.18公克，空包裝總重0.93公克），此有該局95年9月4日
    調科壹字第09523010020號鑑定書1紙及照片1張在卷為佐（
    見偵一卷第81、103頁），復有扣案之００號夾鍊袋1包及電
    子磅秤1個扣案為憑（均見附表七編號三、四所示），顯係
    供分裝毒品、摻入毒品及秤重以確認賣出毒品份量所用，即
    前揭之物均在丁○○之實力支配之下，且對於毒品、白粉及
    電子磅秤均證陳為其所有無訛（見本院上訴卷第四第56頁）
    ，以此證據亦堪佐證前揭丁○○與丙○○共同販賣海洛因犯
    行，要屬無疑。另依前揭通聯譯文所示，真實姓名不詳綽號
    「阿成」之成年男子固有接聽李文欽撥打之電話，然李文欽
    於本院上訴審審理時證稱：不認識「俊菁」、「阿成」之人
    等語（見本院上訴卷三第37、38頁），又公訴意旨並未提出
   「阿成」之男子即為「陳俊菁」，被告丙○○、丁○○復未
    供承尚有他人共同販賣，是尚乏證據堪認該男子與丙○○、
    丁○○有何犯意聯絡及行為分擔，應不予認定為共犯。
五、查海洛因、甲基安非他命的交易，每每因為貨源是否充裕、
    取得成本高低、當時查緝是否嚴格、買賣雙方關係交情深淺
    不同、是否為了拉住主顧以維護長期的利益等因素的不同，
    而影響到交易價格。究竟毒品的販售者有沒有獲利，除非販
    賣者完全誠實供述每一筆進貨的純度、價格，並供出每一筆
    出貨的純度、價格之外，實在難以查得確切之實情。然而，
    由於海洛因、甲基安非他命的貨源少、價格有時高過黃金價
    格，只要稍微調整純度，或者重量做一點手腳，即使販入、
    賣出時是一樣的重量，出售的人一樣可以獲利。而我國政府
    對於販賣海洛因的查緝一向很嚴格，法院對販賣海洛因、甲
    基安非他命的行為，通常也科處重刑，如果無利可圖，很難
    想像一般人會販賣海洛因、甲基安非他命（最高法院92年度
    台上字第6058號判決意旨參看）。本件被告丙○○、丁○○
    均供承於所販賣之毒品中截取部分供自己施用，再佐以在柯
    文瑞及甲○○住處扣得如附表五編號一至二所示毒品及編號
    四所示為數頗豐，供分裝毒品所用之夾鍊袋、編號五所示供
    販賣毒品聯絡所用之行動電話、編號六、十九所示供秤重所
    用電子磅秤、編號十五所示電子磅秤之電池等物，而在丁○○及其住處則扣得附表七編號一至四所示之毒品及供販賣毒
    品分裝、秤重及摻入增加重量之白粉等物，足見被告柯文瑞
    與甲○○、乙○○，另丙○○與丁○○主觀上確均有牟利之
    意圖。此外，復有前揭為警查獲時扣案物之照片在卷可稽（
    見偵一卷第89-105頁）。綜上所述，本件犯罪事證已臻明確
    ，被告甲○○等4人犯行均堪認定，應予依法論科。
、論罪科刑部分：
一、新舊法之比較適用：按行為後法律有變更者，適用行為時之
    法律。但行為後之法律有利於行為人者，適用最有利於行為
    人之法律，刑法第2條第1項定有明文。本件被告甲○○於販
    賣第一級毒品海洛因、丙○○於販賣第二級毒品甲基安非他
    命部分之行為後，94年1月7日修正公布之刑法，自95年7月1
    日施行，修正後法律比較適用如下：
  (一)按被告犯罪後，毒品危害防制條例部分條文，業於98年5月
    ，經修正通過，於同年月20日經總統公布。按法規之制定與
    法規之修正，如有特定生效日之必要者，依中央法規標準法
    第14條或第20條第2項準用第14條之規定，應分別特定期施
    行日期。法規制定或前次修正基於特殊因素所特定之施行日
    期，並不適用於日後修正或再次修正之條文。法律之制定或
    修正，若未明定施行日期者，中央法規標準法雖未規定應自
    何時生效，然法律既經制定或修正並經總統公布，自應依一
    般原則，自公布日起算至第3日發生效力。本件98年5月20日
    修正公布之毒品危害防制條例部分條文，並未特定其施行日
    期。雖該條例於制定時，在第36條規定自公布後6個月施行
    ，但此項施行日期之規定，並不適用於本次98年5月20日修
    正之條文。故本次修正條文既未明定其施行日期，自應依中
    央法規標準法第13條之規定，自公布日起算至第3日發生效
    力。從而，被告於行為後，毒品危害防制條例已於98年5月
    20日修正，同年5月22日生效。其中該條例第4條第1項關於
    販賣第1級毒品部分，修法後法定刑為「死刑或無期徒刑；
    處無期徒刑者，得併科罰金新臺幣二千萬元以下罰金」；同
    條第2項關於販賣第2級毒品部分，修法後法定刑為「無期徒
    刑或七年以上有期徒刑，得併科罰金新臺幣一千萬元以下罰
    金」。較之修正前該條原第1項法定刑「死刑或無期徒刑；
    處無期徒刑者，得併科罰金新臺幣一千萬元以下罰金」、第
    2項法定刑「無期徒刑或七年以上有期徒刑，得併科罰金新
    臺幣七百萬元以下罰金」，修正後之規定，已將併科罰金之
    數額分別由一千萬、七百萬元以下，提高為二千萬元及一千
    萬元以下，經比較上開新舊法以後，以修正前之規定對被告
    較有利，依刑法第2條第1項前段之規定，應適用修正前該條
    例第4條第1、2項之規定。
  (二)修正前刑法第28條共犯係規定：「二人以上共同實施犯罪之
    行為者，皆為正犯」，修正後則規定為：「二人以上共同實
    行犯罪之行為者，皆為正犯」，揆諸本條之修正理由係為釐
    清陰謀共同正犯、預備共同正犯、共謀共同正犯是否合乎本
    條規定之正犯要件。而被告甲○○、柯文瑞2人共同販賣第
    一級毒品海洛因之犯行，既屬實行犯罪行為之正犯，則適用
    修正前之舊法並無不利於被告。
  (三)刑法第33條第5款，於修正前之規定為：「主刑之種類如左
    ：五、罰金：1元以上」，現行刑法之規定則為：「主刑之
    種類如下：五、罰金：新臺幣1千元以上，以百元計算之」
    ，而本件被告甲○○、丙○○2人所犯毒品危害防制條例之
    罪，均得併科新臺幣，依修正前或修正後之刑法，該罪罰金
    刑之最高額並無不同，惟依修正前之刑法，最低額為銀元1
    元，若換算為新臺幣，為新臺幣3元，較修正後刑法罰金刑
    最低為新臺幣1千元為低，新舊法比較之結果，以修正前之
    規定較有利於被告等人。
  (四)刑法第51條第5款定執行刑部分：修正前規定：「數罪併罰
    ，分別宣告其罪之刑，依左列各款定其應執行者：」其中第
    5款規定：「宣告多數有期徒刑者，於各刑中之最長期以上
    ，各刑合併之刑期以下，定其刑期。但不得逾二十年」，修
    正後刑法第51條第5款規定：「宣告多數有期徒刑者，於各
    刑中之最長期以上，各刑合併之刑期以下，定其刑期。但不
    得逾三十年」比較結果，修正後刑法並非較有利於行為人，
    故丙○○定執行刑部分仍應依修正前之舊法。
  (五)刑法第56條連續犯之規定，業於94年1月7日修正公布刪除，
    並於95年7月1日施行，則被告甲○○販賣第一級毒品海洛因
    、丙○○販賣第二級毒品安非他命部分之犯行，因行為後新
    法業已刪除連續犯之規定，此刪除雖非犯罪構成要件之變更
    ，但顯已影響行為人刑罰之法律效果，自屬法律有變更，如
    無連續犯之適用，則上開所涉各罪均以加法相加累計，結果
    自遠超過從一重處斷或以一罪論之法律效果。是依新法第2
    條第1項規定，比較新舊法結果，自仍應適用較有利於被告
    之行為時法律即舊法論以連續犯。
  (六)修正前刑法第64條第2項、第65條第2項分別規定：「死刑減
    輕者，為無期徒刑，或為十五年以下十二年以上有期徒刑」
    、「無期徒刑減輕者，為七年以上有期徒」。修正後新法規
    定：「死刑減輕者，為無期徒刑。」、「無期徒刑減輕者，
    為二十年以下十五年以上有期徒刑。」比較上述修正前、後
    之刑罰法律，自以被告行為時之舊法較有利於被告。
  (七)依修正前刑法第68條規定罰金加減者，僅加減其最高度，然
    修正後刑法第67條規定罰金加減者，其最高度及最低度同加
    減之。比較新舊法規定，以修正後之刑法對被告4人有利。
二、查海洛因、甲基安非他命係屬毒品危害防制條例第2條第2項
    第1、2款所管制之第一級、第二級毒品。被告甲○○、乙○○販賣第一級毒品海洛因，核其所為係犯毒品危害防制條例
    第4條第1項之罪。被告丙○○販賣第一級毒品海洛因及販賣
    第二級毒品甲基安非他命，係犯毒品危害防制條例第4條第1
    項、第2項之罪。被告丁○○販賣第一級毒品海洛係犯毒品
    危害防制條例第4條第1項販賣第一級毒品罪。被告甲○○、
    乙○○就販賣第一級毒品海洛因部分分別與柯文瑞有犯意聯
    絡及行為之分擔；被告丙○○與丁○○就販賣第一級毒品海
    洛因部分亦有犯意聯絡及行為之分擔，均為共同正犯。另按
    刑法上之幫助犯，係指以幫助之意思，對於正犯資以助力，
    而未參與實施犯罪之行為者而言，如就構成犯罪事實之一部
    ，已參與實施即屬共同正犯，最高法院49年臺上字第77號判
    例意旨可供參照。查被告丁○○依丙○○與李文欽之聯絡後
    ，於部分交易中，負責交付海洛因與李文欽，並將收取之價
    款交回給丙○○，另乙○○依柯文瑞與丙○○聯絡交易後，
    負責交付海洛因給丙○○，其2人分別所為顯均已屬分擔實
    施販賣海洛因犯罪行為之一部，揆諸前揭判例意旨，自均係
    共同正犯，而非幫助犯無誤，附予敘明。再被告甲○○多次
    販賣第一級毒品海洛因、丙○○多次販賣第二級毒品甲基安
    非他命，均是基於一販賣毒品之犯意概括，且時間緊接，犯
    罪構成要件相同，均應依修正前刑法第56條規定以連續犯論
    以一罪，除法定刑為死刑及無期徒刑部分依法不得加重其刑
    外，其餘均依法加重其刑。又被告丙○○所犯販賣第二級毒
    品安非他命與2次販賣第一級毒品海洛因，及丁○○2次販賣
    第一級毒品犯行，時間不同，犯意各別，均應分論併罰。
三、按甲○○、乙○○、丙○○、丁○○所犯毒品危害防制條例
    第4條第1項之販賣第一級毒品罪，其最低法定刑為無期徒刑
    ，而甲○○與柯文瑞係分擔交付毒品與丙○○3、4次、乙○○僅分擔交付1次與丙○○，被告丙○○與丁○○則共同販
    賣與李文欽2次，得款2千元，且被告等本身均有施用毒品之
    前案紀錄，應為籌措自身施用毒品所需花費或從中取得少量
    毒品施用，其等惡性及犯罪情節實與大量走私進口或長期販
    賣毒品之大盤販毒者有別。然販賣第一級毒品之法定最低刑
    為無期徒刑，而被告等上開犯罪之次數及分擔情節，顯見其
    等犯罪之情節猶屬輕微，尚非不可憫恕，情輕法重，若仍判
    處最輕之本刑無期徒刑，在客觀上顯足以引起一般同情，各
    應依刑法第59條之規定，酌量減輕其刑。
肆、撤銷原判決理由：
  (一)原審以被告4人罪證明確，因予論罪科刑，固非無見。惟查
    ：1.被告甲○○、乙○○分別與同案被告柯文瑞共同販賣毒
    品海洛因，則其等販毒所得除應諭知連帶沒收外，如全部或
    一部不能沒收時，亦應諭知「以其等財產連帶抵償之」，原
    判決僅諭知「以其財產抵償之」，容有未洽。2.又海洛因為
    第一級毒品，不問屬於何人均應諭知沒收，被告甲○○既與
    同案被告柯文瑞共同販賣毒品海洛因，則就甲○○部分自亦
    應對附表五編號一、二之毒品海洛因諭知沒收銷燬，原判決
    於甲○○部分漏未諭知沒收銷燬，自有未洽。3.再附表五編
    號四之空夾鍊袋尚未使用，屬預備供犯罪所用之物，自應依
    刑法第38條第1項第2款規定沒收，原判決依毒品危害防制條
    例第19條第1項規定諭知沒收，尚有未洽。4.另扣案附表七
    編號二至四所示之物，原判決於被告丙○○、丁○○主文項
    下均諭知沒收，但理由中則未說明上揭物品何以應宣告沒收
    ，自有判決不備理由之處。5.末查，毒品危害防制條例部分
    條文，業於98年5月，經修正通過，於同年月20日經總統公
    布，原判決未及比較新舊法之適用，亦有未洽。被告甲○○
    、丙○○、丁○○上訴主張原審量刑過重，被告乙○○否認
    犯罪，因而指摘原判決不當，雖均無理由，然原判決既有上
    開可議之處，即屬無可維持，自應由本院將原判決關於被告
    丙○○、丁○○部分及關於甲○○、乙○○販賣第一級毒品
    暨甲○○、乙○○定執行刑部分予以撤銷改判。
  (二)爰審酌被告甲○○前除經強制戒治外、丁○○除經觀察勒戒
    外，均無其他刑事犯罪紀錄、乙○○則有販賣第一級毒品及
    施用毒品案件之刑事前案紀錄(現另案執行中)、丙○○則有
    施用毒品案件之刑事前案紀錄，各有臺灣高等法院被告前案
    紀錄表在卷可按，素行均不佳，明知海洛因、甲基安非他命
    毒品均戕害國人身心健康及危害社會風氣，至深且鉅，竟僅
    貪圖利益，鋌而走險販賣牟利及犯罪後態度、販賣毒品之次
    數、數量等一切情狀，分別量處如附表一、二、三、四記載
    之刑，丙○○部分並定其應執行刑。
  (三)沒收部分：
  1.本件扣得如附表五編號一、二所示海洛因（數量及重量均詳
    附表），共同被告柯文瑞自承扣案毒品係買入供施用亦供販
    賣等語，既無從區分係供施用或販賣，均併依毒品危害防制
    條例第18條第1項前段規定諭知沒收銷燬；又附表七編號一
    所示海洛因（數量及重量均詳附表），亦應依毒品危害防制
    條例第18條第1項前段規定沒收銷燬之。另按毒品危害防制
    條例第18條第1項規定，得諭知沒收銷燬，以查獲之毒品及
    專供製造或施用毒品之器具為限，固不及於毒品之外包裝，
    惟扣案海洛因、甲基安非他命，法務部調查局鑑定該毒品時
    ，既已將海洛因、甲基安非他命及包裝袋分開秤重，足見海
    洛因、甲基安非他命可與包裝袋分開，其空包裝袋，自應依
    毒品危害防制條例第19條第1項規定沒收（最高法院97年度
    台上3138號判決參照）。故上揭毒品包裝袋應係其所有供犯
    罪所用之物，自應依毒品危害防制條例第19條第1項規定沒
    收。至於在丁○○住處搜得白粉2包（附表七編號二），經
    送法務部調查局鑑定，未發現法定毒品成分，此有前揭鑑定
    書在卷可參，惟被告丁○○業於原審供稱是摻入海洛因中使
    用者，且被告亦供承販賣海洛因時有截取少許施用，則該白
    色粉末顯係摻入海洛因中補足數量之用，應是預備供販賣毒
    品所用之物，應併予宣告沒收。
  2.次按毒品危害防制條例第19條第1項規定，犯該條例第4條至
    第9條、第12條、第13條或第14條第1項、第2項之罪者，其
    供犯罪所用或因犯罪所得之財物，均沒收之，如全部或一部
    不能沒收時，追徵其價額或以其財產抵償之，該規定係刑法
    第38條第1項第2款、第3款、第3項但書之特別規定，採義務
    沒收主義，苟能證明係供犯罪所用或因犯罪所得之財物，均
    應沒收之，如全部或一部不能沒收時，追徵其價額或以其財
    產抵償之，並不以當場搜獲扣押者為限，又該條項並無如同
    條例第18條第1項所定「不問屬於犯人與否，沒收之」之明
    文，自屬相對沒收主義之立法。是其應沒收之物，應以屬被
    告所有者為限，又共同正犯因相互間利用他人之行為，以遂
    行其犯意之實現，本於責任共同原則，有關沒收部分，對於
    共犯間供犯罪所用之物，自均應為沒收之諭知。扣案附表五
    編號五所示被告柯文瑞持與甲○○販賣海洛因與丙○○之門
    號0000000000行動電話1支，為其使用，而屬其所有，又動
    產所有權之認定係以事實上管理力以否移轉交付為憑，而行
    動電話ＳＩＭ卡雖歸申請人所有，然若已移轉交付被告使用
    ，則應認屬被告所有無訛，再附表五編號四、六、十五、十
    九之物，亦為被告柯文瑞所有，業據被告供承在卷（見原審
    卷四第47頁、第55頁），揆諸前揭說明，其分別與柯秀花、
    乙○○共犯部分，其中編號四之空夾鍊袋，應屬預備供犯罪
    所用之物，應依刑法第38條第1項第2款宣告沒收，其餘則均
    應依毒品危害防制條例第19條第1項之規定宣告沒收。再附
    表七編號三之電子磅稱為被告丁○○所有，供稱毒品重量所
    用，應屬供犯罪所用之物；而附表七編號四之空夾鍊袋，亦
    為被告丁○○所有，應屬預備供犯罪所用之物，併宣告沒收
    之。未另未扣案門號0000000000號、0000000000號行動電話
    2 支，為被告丙○○所有，供販賣毒品海洛因、甲基安非他
    命所用，應諭知沒收，如全部或一部不能沒收，追徵其價額
    或以其財產抵償之。
  3.本件被告等人販賣毒品所得財物，亦應依毒品危害防制條例
    第19條第1項之規定諭知沒收，即被告柯文瑞與甲○○因販
    賣第一級毒品海洛因與丙○○所得財物16萬元、柯文瑞與乙○○因販賣第一級毒品海洛因與丙○○所得財物8千元，應
    分別與甲○○、乙○○連帶沒收，如全部或一部不能沒收時
    ，均以其等財產連帶抵償之。被告丙○○販賣甲基安非他命
    與王瑞麟所得5千元沒收，如全部或一部不能沒收時，以其
    財產抵償之，另與丁○○共同販賣海洛因與李文欽所得2千
    元，應連帶沒收，如全部或一部不能沒收時，均以其等財產
    連帶抵償之。又扣得附表六所示之物，其中行動電話7支（
    號碼分別為：0000000000、0000000000、0000000000、000
    0000000、0000000 000、0000000000，另1支ＡＭＯＩ廠牌
    黑色手機並無ＳＩＭ卡），ＳＩＭ卡1張（卡號：ＹＡＳ062
    Ｄ011032，已失效）、駕照1張、30公分鋼尺1支、帳冊1 本
    、小型計算機1台等物，均核與本件犯罪無關，至於彩色標
    籤4張，被告等人均否認為其等所有，而附表七編號五所示
    之手機3支，被告丁○○供述其中2支為其所有，另1支行動
    電話之ＳＩＭ卡已毀損，復扣得甲○○所有門號0000000000
    號行動電話、乙○○所有門號0000000000號行動電話各1支
    ，然均查與本案犯罪無涉，皆據其等供述在卷（見原審卷四
    第54-56頁），是均不予宣告沒收。另扣案之被告丙○○所
    有之藥丸29顆，經送鑑定，含有第三級毒品特拉嗎竇成分，
    此有法務部調查局95年9月5日調科壹字第09523010300號鑑
    定書1紙在卷可稽（附於偵一卷第126頁），被告丙○○雖坦
    承為其所有，但尚無證據證明與本案犯行有何關連，又依毒
    品危害防制條例第18條第1項後段規定，第三級毒品應由行
    政機關依法「沒入」銷燬之，公訴意旨聲請併予沒收，容有
    誤會，附此敘明。
伍、不另為無罪之諭知部分：
一、公訴意旨另以：
  (一)被告甲○○與柯文瑞自95年7月1日起至同年7月底止，每3、
    4天左右即販賣半錢，價格1萬6千元之海洛因予丙○○，認
    涉犯毒品危害防制條例第4條第1項之罪嫌云云。
  (二)張永明於95年7月底，以公共電話撥打丙○○使用之0000000
    000號行動電話，以每次1千元價格，購買海洛因2次，均約
    定在嘉義縣頭橋工業區加油站旁之全家便利商店，由丁○○
    交予張永明，認2人涉犯毒品危害防制條例第4條第1項之罪
    嫌云云。
二、按犯罪事實應依證據認定之，無證據不得認定犯罪事實，又
    不能證明被告犯罪或其行為不罰者，應諭知無罪之判決，刑
    事訴訟法第154條第2項、第301條第1項分別定有明文。次按
    認定犯罪事實所憑之證據，無論係直接證據或間接證據，其
    為訴訟上之證明，須於通常一般之人均不致有所懷疑，而得
    確信其為真實之程度者，始得據為有罪之認定，倘其證明尚
    未達到此一程度，而有合理之懷疑存在，復無其他調查途徑
    可尋，法院即應為無罪之判決，最高法院76年臺上字第4986
    號判例意旨可資參照。公訴意旨認被告甲○○、丙○○、丁○○等人上開販賣第一級毒品海洛因，無非各係以證人丙○○、張永明之證述、扣案之海洛因及電子磅秤等物為其依據
    ，惟訊據被告甲○○、丙○○、丁○○均矢口否認前揭犯行
    。甲○○辯稱：90年7月1日起至同年7月底止，伊未與柯文
    瑞販賣毒品與丙○○等語。丙○○及丁○○均辯稱不認識張
    永明等語。
三、經查：
  (一)丙○○於警訊時並未提及曾於自95年7月1日後向柯文瑞購買
    海洛因之時間及次數，於原審及本院上訴審審理時到庭作證
    ，均否認有上開犯行，復無其他補強證據可堪佐證，無從認
    定被告此部分之犯行。
  (二)證人張永明於警訊時雖證稱：95年7月底以公共電話撥打陳
    俊菁及丙○○使用之0000000000號行動電話聯絡購買海洛因
    ，均在橋頭工業區加油站旁之全家便利商店交易，金額均為
    1千元，由丁○○送毒品交付，總共2次等語（見警卷二第10
    頁），但並未指明確切時間，而指認犯嫌時，又違反內政部
    所頒布之「警察機關實施指認犯罪嫌疑人程序要領」之規定
    ，即指認嫌疑人之程序，應具備以下幾個要點：指認前應由
    指認人先陳述犯罪嫌疑人特徵、指認前不得有任何可能暗示
    、誘導之安排出現、指認前必須告訴指認人，犯罪嫌疑人並
    不一定存在於被指認人之中、實施指認，應於偵訊室或適當
    處所為之、應為非一對一之成列指認（選擇式指認）、被指
    認之人在外形上不得有重大差異、實施指認應拍攝被指認人
    照片，並製作紀錄表附於筆錄、實施照片指認，不得以單一
    相片提供指認，並避免提供老舊照片指認（附於原審卷四第
    86頁），因證人之認知與記憶之運作方式，以單一指證方式
    極易因期望之印象而出現誤認之可能性，即若未符合上開指
    認程序之要求，所為之指證資料，應無證據能力，是證人張
    永明之指認紀錄表，僅各列被告一人，並無其他人之照片，
    與上開規定未合，應無法作為本件認定被告有罪之證據。再
    者，本件通訊監察並未對行動電話號碼0000000000號實施監
    聽，難遽認即為丙○○等人有此犯行，亦無任何通聯紀錄可
    供佐證，於偵查中亦未傳喚證人到庭證述，復於原審審理時
    經合法通知未到庭，拘提未獲，此有送達證書、拘票、報告
    書等件附卷可憑（見原審卷二第195頁、第204-210頁），張
    永明之證述既有前揭瑕疵可指，被告丙○○及丁○○復均否
    認認識張永明，從未曾到庭與被告對質交互詰問或以具結方
    式擔保其證言之可信性，此部分容仍有合理懷疑其證言之真
    實性存在，應從有利被告之認定，而無從遽憑張永明於警訊
    之前揭指述，率即認定被告2人之犯行。
  (三)綜上所述，既查無確切積極證據足以佐證公訴意旨所指柯文
    瑞與甲○○、丙○○與丁○○共此部分同販賣第一級毒品海
    洛因時間等各情，此部分尚無從使本院獲得被告有罪之心證
    ，依「罪疑有利被告」之法則，應認其犯罪嫌疑不足，然因
    公訴意旨認各與被告等上開論罪科刑部分各具有接續犯或集
    合犯之實質上一罪關係，爰不另為無罪之諭知，併以敘明。
六、據上論結，應依刑事訴訟法第369條第1項前段、第364條、
    第299條第1項前段，修正前毒品危害防制條例第4條第1項、
    第2項、第18條第1項前段、第19條第1項、刑法第2條第1項
    前段、第11條、修正前刑法第28條、修正前刑法第56條、修
    正前刑法第51條第5款、刑法第59條、第38條第1項第2款，
    判決如主文。
本案經檢察官郭珍妮到庭執行職務。
中    華    民    國    98    年    12    月     3     日
                  刑事第四庭    審判長法  官  吳志誠
                                      法  官  吳森豐
                                      法  官  彭喜有
以上正本證明與原本無異。
如不服本判決應於收受送達後10日內向本院提出上訴書狀，其未
敘述上訴理由者，並得於提起上訴後10日內向本院補提理由書（
均須按他造當事人之人數附繕本）「切勿逕送上級法院」。
                                      書記官  黃子起
中    華    民    國    98    年    12    月     3     日
附錄本案論罪科刑法條全文：
毒品危害防制條例第四條：
製造、運輸、販賣第一級毒品者，處死刑或無期徒刑；處無期徒
刑者，得併科新臺幣一千萬元以下罰金。
製造、運輸、販賣第二級毒品者，處無期徒刑或七年以上有期徒
刑，得併科新臺幣七百萬元以下罰金。
製造、運輸、販賣第三級毒品者，處五年以上有期徒刑，得併科
新臺幣五百萬元以下罰金。
製造、運輸、販賣第四級毒品者，處三年以上十年以下有期徒刑
，得併科新臺幣三百萬元以下罰金。
製造、運輸、販賣專供製造或施用毒品之器具者，處一年以上七
年以下有期徒刑，得併科新臺幣一百萬元以下罰金。
前五項之未遂犯罰之。
【附表一】被告甲○○本案上訴部分所犯論罪一覽表
┌───┬─────────┬───────────────────┐
│編號  │犯罪事實          │論罪科刑                              │
├───┼─────────┼───────────────────┤
│      │                  │                                      │
│一    │一之(一)            │共同連續販賣第一級毒品，處有期徒刑拾年│
│      │                  │陸月，扣案附表五編號一至二所示之毒品海│
│      │                  │洛因均沒收銷燬之，包裝上開毒品之包裝袋│
│      │                  │陸拾伍個均沒收；販賣毒品海洛因所得新臺│
│      │                  │幣拾陸萬元應與柯文瑞連帶沒收之，如全部│
│      │                  │或一部不能沒收時，以其等財產連帶抵償之│
│      │                  │，扣案附表五編號四至六、              │
│      │                  │十五、十九所示之物沒收。              │
└───┴─────────┴───────────────────┘
【附表二】被告乙○○本案上訴部分所犯論罪一覽表
┌───┬─────────┬───────────────────┐
│編號  │犯罪事實          │論罪科刑                              │
├───┼─────────┼───────────────────┤
│一    │一之(二)            │共同販賣第一級毒品罪，處有期徒刑拾伍年│
│      │                  │肆月，販賣毒品海洛因所得新臺幣捌仟元應│
│      │                  │與柯文瑞連帶沒收之，如全部或一部不能沒│
│      │                  │收時，以其等財產連帶抵償之，扣案附表五│
│      │                  │編號一、二所示之毒品海洛因沒收銷燬之，│
│      │                  │包裝上開毒品之包裝袋陸拾伍個均沒收；扣│
│      │                  │案附表五編號四至六、十五、十九所示之物│
│      │                  │沒收。                                │
└───┴─────────┴───────────────────┘
【附表三】被告丙○○本案上訴部分所犯論罪一覽表
┌───┬─────────┬───────────────────┐
│編號  │犯罪事實          │論罪科刑                              │
├───┼─────────┼───────────────────┤
│一    │一之(三)            │連續販賣第二級毒品罪，處有期徒刑柒年陸│
│      │                  │月，販賣毒品甲基安非他命所得新臺幣伍仟│
│      │                  │元沒收之，如全部或一部不能沒收時，以其│
│      │                  │財產抵償之，未扣案門號0000000000號行動│
│      │                  │電話壹支沒收，如全部或一部不能沒收，追│
│      │                  │徵其價額或以其財產抵償之。            │
├───┼─────────┼───────────────────┤
│二    │一之(四)            │共同販賣第一級毒品罪，處有期徒刑拾伍年│
│      │                  │陸月，販賣毒品海洛因所得新臺幣壹仟元應│
│      │                  │與丁○○連帶沒收之，如全部或一部不能沒│
│      │                  │收時，以其等財產連帶抵償之，扣案附表七│
│      │                  │編號二至四所示之物沒收，未扣案門號0927│
│      │                  │141154號行動電話沒收，如全部或一部不能│
│      │                  │沒收，追徵其價額或以其財產抵償之。    │
│      │                  │                                      │
├───┼─────────┼───────────────────┤
│三    │一之(四)            │共同販賣第一級毒品罪，處有期徒刑拾伍年│
│      │                  │陸月，販賣毒品海洛因所得新臺幣壹仟元應│
│      │                  │與丁○○連帶沒收之，如全部或一部不能沒│
│      │                  │收時，以其等財產連帶抵償之，扣案附表七│
│      │                  │編號一所示海洛因沒收銷燬之，包裝上開毒│
│      │                  │品之包裝袋個均沒收；；附表七編號二至│
│      │                  │四所示之物沒收。未扣案門號00000000 00 │
│      │                  │號行動電話沒收，如全部或一部不能沒收，│
│      │                  │追徵其價額或以其財產抵償之。          │
│      │                  │                                      │
└───┴─────────┴───────────────────┘
【附表四】被告丁○○本案上訴部分所犯論罪一覽表
┌───┬─────────┬───────────────────┐
│編號  │犯罪事實          │論罪科刑                              │
├───┼─────────┼───────────────────┤
│一    │一之(四)            │共同販賣第一級毒品罪，處有期徒刑拾伍年│
│      │                  │肆月，販賣毒品海洛因所得新臺幣壹仟元應│
│      │                  │與丙○○連帶沒收之，如全部或一部不能沒│
│      │                  │收時，以其等財產連帶抵償之，未扣案門號│
│      │                  │0000000000號行動電話沒收，如全部或一部│
│      │                  │不能沒收，追徵其價額或以其財產抵償之，│
│      │                  │扣案附表七編號二至四所示之物沒收。    │
│      │                  │                                      │
├───┼─────────┼───────────────────┤
│二    │一之(四)            │共同販賣第一級毒品罪，處有期徒刑拾伍年│
│      │                  │肆月，販賣毒品海洛因所得新臺幣壹仟元應│
│      │                  │與丙○○連帶沒收之，如全部或一部不能沒│
│      │                  │收時，以其等財產連帶抵償之，扣案附表七│
│      │                  │編號一所示海洛因沒收銷燬之，包裝上開毒│
│      │                  │品之包裝袋個均沒收；未扣案門號092714│
│      │                  │1154號行動電話沒收，如全部或一部不能沒│
│      │                  │收，追徵其價額或以其財產抵償之，扣案附│
│      │                  │表七編號二至四所示之物沒收。          │
│      │                  │                                      │
└───┴─────────┴───────────────────┘
【附表五】九十五年八月二日下午四時四十分許，在嘉義市○○街一四０巷十號貳樓之二執行搜索，扣得柯文瑞
          所有之物，應予沒收
┌───┬─────────┬─────────┬────────┐
│編號  │扣押物品/數量     │  沒收依據        │備註            │
├───┼─────────┼─────────┼────────┤
│一    │海洛因二十八包（驗│毒品危害防制條例第│法務部調查局95年│
│      │後合計淨重八十三點│十八條第一項前段  │9月4日調科壹字第│
│      │九七公克，空包裝總│                  │0000000000號鑑定│
│      │重九點九六公克、純│                  │書一紙、照片一張│
│      │度百分之二十四點零│                  │（見偵一卷第89頁│
│      │二，純質凈重二十點│                  │、127頁頁）     │
│      │一七公克）        │                  │                │
├───┼─────────┼─────────┼────────┤
│二    │海洛因十一包（合計│毒品危害防制條例第│法務部調查局95年│
│      │淨重零點五一公克、│十八條第一項前段  │9月4日調科壹字第│
│      │、空包裝總重十三點│                  │0000000000、0952│
│      │七一公克）（藍標）│                  │0000000、0000000│
│      ├─────────┤                  │0040號鑑定書三紙│
│      │海洛因十五包（合計│                  │、照片三張（見偵│
│      │淨重一點六九公克、│                  │一卷第90頁、第92│
│      │空包裝總重十八點七│                  │頁、第94頁、第12│
│      │五公克，純度百分之│                  │8頁至第130頁)   │
│      │十點八六、純質淨重│                  │                │
│      │零點一八公克）（橙│                  │                │
│      │標）              │                  │                │
│      ├─────────┤                  │                │
│      │海洛因十一包（合計│                  │                │
│      │淨重零點七公克、空│                  │                │
│      │包裝總重十三點五六│                  │                │
│      │公克）（綠標）    │                  │                │
├───┼─────────┼─────────┼────────┤
│三    │甲基安非他命十四包│                  │內政部警政署刑事│
│      │（驗前總毛重十九點│                  │警察局95年11月2 │
│      │三六公克、總純質淨│                  │日刑鑑字第095015│
│      │重十五點九公克，包│                  │9144號鑑定書一份│
│      │裝袋總重二點六二公│                  │、照片一張（見偵│
│      │克，取零點三二公克│                  │一卷第82頁、第96│
│      │鑑定用罄，驗餘總純│                  │頁）            │
│      │質淨重十五點五八公│                  │                │
│      │克）              │                  │                │
├───┼─────────┼─────────┼────────┤
│四    │夾鍊袋            │刑法第三十八條第一│                │
│      │０號：七大束      │項第二款          │                │
│      │１號：二大束      │                  │                │
│      │２號：二大束      │                  │                │
│      │３號：二大束      │                  │                │
│      │１號夾鍊袋一包    │                  │                │
├───┼─────────┼─────────┼────────┤
│五    │行動電話0000000000│毒品危害防制條例第│勘驗筆錄（見偵二│
│      │（BENQ牌含SIM卡） │十九條第一項      │卷第444頁）     │
├───┼─────────┼─────────┼────────┤
│六    │電子磅秤一個      │毒品危害防制條例第│                │
│      │                  │十九條第一項      │                │
├───┼─────────┼─────────┼────────┤
│七    │玻璃球管四支      │                  │                │
│      │                  │                  │                │
├───┼─────────┼─────────┼────────┤
│八    │水煙斗一組        │                  │                │
│      │                  │                  │                │
├───┼─────────┼─────────┼────────┤
│九    │填充器二支        │                  │                │
│      │                  │                  │                │
├───┼─────────┼─────────┼────────┤
│十    │葡萄糖十三包      │                  │                │
│      │                  │                  │                │
├───┼─────────┼─────────┼────────┤
│十一  │白色粉末一包      │                  │法務部調查局97年│
│      │                  │                  │3月25日調科壹字 │
│      │                  │                  │第00000000000號 │
│      │                  │                  │鑑定書（原審卷二│
│      │                  │                  │第174頁）       │
│      │                  │                  │                │
├───┼─────────┼─────────┼────────┤
│十二  │斜削吸管五支      │                  │                │
│      │                  │                  │                │
├───┼─────────┼─────────┼────────┤
│十三  │打火機二個        │                  │                │
│      │                  │                  │                │
├───┼─────────┼─────────┼────────┤
│十四  │小剪刀一支        │                  │                │
│      │                  │                  │                │
├───┼─────────┼─────────┼────────┤
│十五  │水銀電池（鋰電）二│毒品危害防制條例第│供電子磅秤所用  │
│      │個                │十九條第一項      │                │
├───┼─────────┼─────────┼────────┤
│十六  │塑膠工具箱一個（以│                  │                │
│      │上物品均放置此中）│                  │                │
├───┼─────────┼─────────┼────────┤
│十七  │注射針筒七支      │                  │                │
│      │                  │                  │                │
├───┼─────────┼─────────┼────────┤
│十八  │斜削吸管九支      │                  │                │
│      │                  │                  │                │
├───┼─────────┼─────────┼────────┤
│十九  │電子磅秤（含蓋）一│毒品危害防制條例第│                │
│      │個                │十九條第一項      │                │
├───┼─────────┼─────────┼────────┤
│二十  │塑膠鉛筆盒（含編號│                  │                │
│      │三安非他命、夾鍊袋│                  │                │
│      │一包、斜削吸管三支│                  │                │
│      │）                │                  │                │
├───┼─────────┼─────────┼────────┤
│二十一│玻璃球管一支      │                  │                │
│      │                  │                  │                │
└───┴─────────┴─────────┴────────┘
【附表六】九十五年八月二日下午四時四十分許，在嘉義市○○街一四０巷十號二樓二執行搜索，不予沒收之物
          ：行動電話七支（號碼分別為：0000000000、0000
          000000、0000000000、0000000000、0000000000、
          00000000 00 ，另一支ＡＭO Ｉ廠牌黑色手機並無
          ＳＩＭ卡），ＳＩＭ卡一張（卡號：ＹＡＳ062 Ｄ
          011032，已失效）駕照一張、三十公分鋼尺一支、
          帳冊一本、小型計算機一台、彩色標籤四張
【附表七】九十五年八月二日中午十二時四十分許，在嘉義市
          ○○街全家便利商店查獲丁○○，復至嘉義市○○
          街十三號四樓之二住處搜索扣得之物
┌───┬─────────┬───┬────┬───────────┐
│編號  │扣押物品          │所有人│沒收依據│備註                  │
├───┼─────────┼───┼────┼───────────┤
│一    │海洛因三包（合計淨│丁○○│毒品危害│法務部調查局95年9月4日│
│      │重零點一八公克，空│      │防制條例│調科壹字第09523010020 │
│      │包裝總重零點九三公│      │第十八條│號鑑定書一紙、照片一張│                │
│      │克）（丁○○身上起│      │第一項前│（見偵一卷第81頁、第10│
│      │獲）              │      │段      │3頁)                  │
│      │                  │      │        │                      │
├───┼─────────┤      ├────┼───────────┤
│二    │白粉二包均未發現含│      │刑法第三│同上（但無照片）      │
│      │法定毒品成分（合計│      │十八條第│                      │
│      │淨重十八點五三公克│      │一項第二│                      │
│      │，空包裝總重二點一│      │款      │                      │
│      │三公克）          │      │        │                      │
├───┼─────────┤      ├────┼───────────┤
│三    │電子磅秤一個      │      │毒品危害│                      │
│      │                  │      │防制條例│                      │
│      │                  │      │第十九條│                      │
│      │                  │      │第一項  │                      │
├───┼─────────┤      ├────┼───────────┤
│四    │00號夾鍊袋一包    │      │刑法第三│                      │
│      │                  │      │十八條第│                      │
│      │                  │      │一項第二│                      │
│      │                  │      │款      │                      │
├───┼─────────┼───┼────┼───────────┤
│五    │手機三支          │      │不予宣告│與本件犯行無關        │
│      │0000000000        │      │沒收    │                      │
│      │0000000000        │      │        │                      │
│      │（以上在丁○○身上│      │        │                      │
│      │起獲）            │      │        │                      │
│      │黑白相間手機一支（│      │        │                      │
│      │在其住處查扣）    │      │        │                      │
└───┴─────────┴───┴────┴───────────┘


司法院資訊處製作；財團法人民間司法改革基金會備份。
